# 子公司年中用未分配利润转增注册资本，母公司是上市公司，请问可以转增么？

提问人：kare 时间：2012-08-08 17:38:49
如题，如果可以，母公司需要公告么？ 谢谢！

回答人：chenyiwei
可以。子公司作为利润预分配处理。该事项在母公司（上市公司）应需要公告，但不改变母公司拥有或控制的经济资源，所以母公司报表层面不作账务处理。